臺灣新北地方法院刑事判決　　　110 年度審交易字第862 號
公 訴 人　臺灣新北地方檢察署檢察官
被　　告　吳臣翔




選任辯護人　陳敬人律師
上列被告因過失傷害案件，經檢察官提起公訴（110年度偵字第
00000號），被告於準備程序中就被訴事實為有罪之陳述，經告知
簡式審判程序之旨，並聽取當事人之意見後，本院改行簡式審判
程序審理，判決如下：
    主  文
吳臣翔犯過失傷害罪，處拘役伍拾日，如易科罰金，以新臺幣壹
仟元折算壹日。
    事  實
一、吳臣翔於民國109 年10月14日上午3 時50分許駕駛車牌號碼
    00 0-0000 號自用小客車（下稱A 車），沿新北巿新莊區新
    樹路往中正路方向行駛，行經新莊區新樹路與景德路路口時
    ，本應注意車輛行駛至管制號誌正常運作之交叉路口，其行
    進應遵守燈光號誌，以避免危險或交通事故之發生，依當時
    現場天氣雨天，夜間有照明，柏油路面濕潤而無缺陷、無障
    礙物，視距良好，且無其他不能注意之情事，竟疏於注意上
    情，於行經前開路口時，未依號誌管制逕自闖越紅燈直行，
    適陳香樺騎乘車牌號碼000-0000號普通重型機車駛至，因閃
    避不及而發生碰撞，致陳香樺人、車倒地，受有頭部挫傷、
    雙膝挫傷及擦傷、背部挫傷等傷害。嗣吳臣翔於肇事後留在
    現場，於有偵查犯罪職權之機關或公務員知悉犯罪事實，尚
    不知犯罪者為何人前，即向前來現場處理之員警方佑平坦承
    肇事而願接受裁判。
二、案經陳香樺訴由新北巿政府警察局新莊分局移送臺灣新北地
    方檢察署檢察官偵查起訴。
    理  由
一、訊據被告對於上揭過失傷害之事實均坦承不諱，核與告訴人
    陳香樺於警詢、偵查之指訴大致相符，並有道路交通事故現
    場圖、道路交通事故調查報告表一、二各1 份、現場及車損
    照片18張、行車紀錄器影像畫面光碟1 片、行車紀錄器影像
    截圖照片2 張、衛生福利部臺北醫院診斷證明書1 紙附卷可
    參，足認被告上揭自白與事實相符，應堪採信。
二、按汽車行駛至交岔路口，其行進、轉彎，應遵守燈光號誌，
    道路交通安全規則第102 條第1 項第1 款分別定有明文，被
    告駕駛自用小客車上路，自應注意，而依卷附道路交通事故
    調查報告表一所示，本案事故發生時，天候雖然有雨，但夜
    間有照明，柏油路面濕潤、無缺陷、無障礙物，視距良好，
    並無不能注意之情事，竟疏於注意上情，於行經上開路口時
    ，未依號誌管制逕自闖越紅燈直行，致與告訴人所騎乘之機
    車發生碰撞，致告訴人受有頭部挫傷、雙膝挫傷及擦傷、背
    部挫傷等傷害，堪認被告上開行為確有過失，且其過失行為
    與告訴人受傷之結果，亦有相當因果關係甚明。雖告訴代理
    人於本院審理中指稱被告闖紅燈有傷害他人之不確定故意云
    云，惟按刑法第13條第2 項之不確定故意（學理上亦稱間接
    故意、未必故意），在行為人，對於構成犯罪之事實（包含
    行為與結果，即被害之人、物和發生之事），預見其發生，
    而此發生不違背本意，存有「認識」及容任發生之「意欲」
    要素，易言之「不確定故意」者，對於事實之發生，抱持縱
    使發生亦「不在意」、「無所謂」之態度（參見最高法院10
    1 年度台上字第1574號判決意旨）；然查，本件肇事時間為
    上午3 時50分許，係凌晨時分，該時間顯非交通繁忙時間，
    一般人均未出門，此為生活常態，且肇事地點往來車輛稀少
    ，從卷附行車紀錄器截圖、現場照片可證，被告未依交通號
    誌行進，而在肇事路口闖紅燈，不慎撞及告訴人而受有上揭
    傷害，在行為時並無證據足以證明，被告對此時闖越路口，
    有發生車禍之認識，反倒是依當時客觀情況，被告至多係存
    僥幸，認適處凌晨人車稀少，縱未依號誌行車，闖越紅燈，
    亦不會發生車禍，始屬正論，此為一般人之心態，本件被告
    亦屬之，與未必故意之要件尚有未合，是告訴代理人所論，
    自欠憑據，本件被告僅為一般過失行為，應處以過失傷害之
    罪責，無法以故意犯論處，併此指明。
三、核被告所為，係犯刑法第284 條前段之過失傷害罪。又被告
    於肇事後，在有偵查權限之警察機關尚不知何人為肇事者前
    ，向據報前往現場處理之員警坦承肇事，而自首並接受裁判
    ，有道路交通事故肇事人自首情形記錄表1 紙存卷可稽，符
    合自首要件，爰依刑法第62條前段規定，減輕其刑。審酌被
    告駕駛汽車參與道路交通，本皆應小心謹慎以維護自身及他
    人之生命身體安全，竟於行經交岔路口時，貿然闖越紅燈號
    誌，駕駛態度顯有輕忽，惟念其已坦承犯行，尚知悔悟，兼
    衡告訴人所受傷勢情形及過失情節，暨被告之素行、五專畢
    業之智識程度、月入新臺幣（下同）3 萬元，有父親需扶養
    之家庭經濟狀況及被告願賠償告訴人13萬元，因告訴人要求
    賠償50萬元，致未能達成和解等一切情狀，量處如主文所示
    之刑，並諭知易科罰金之折算標準，以資懲儆。
據上論斷，應依刑事訴訟法第273條之1第1項、第299條第1項前段
，刑法第284條前段、第62條前段、第41條第1項前段，刑法施行
法第1條之1第1項，判決如主文。
本案經檢察官李偉超提起公訴，檢察官盧祐涵到庭執行職務。
中    華    民    國    110  年    11     月    26    日
                  刑事第二十五庭  法  官  王綽光
　
上列正本證明與原本無異。
如不服本判決，應於判決送達後20日內敘明上訴理由，向本院提
出上訴狀 (應附繕本) ，上訴於臺灣高等法院。其未敘述上訴理
由者，應於上訴期間屆滿後20日內向本院補提理由書「切勿逕送
上級法院」。
                                   書記官  王嘉蓉
　
中    華    民    國   110    年    11    月    29    日
附錄本案論罪科刑法條全文：
中華民國刑法第284條：
因過失傷害人者，處1年以下有期徒刑、拘役或10萬元以下罰金；
致重傷者，處3年以下有期徒刑、拘役或30萬元以下罰金。